【裁判字號】    95,交簡上,22
【裁判日期】    950515
【裁判案由】    公共危險
【裁判全文】
台灣屏東地方法院刑事判決  95年度交簡上字第22號
    上  訴  人
    即  被  告  乙○○
    輔  佐  人
    即被告之母 甲○○
上列上訴人因公共危險案件，不服本院95年度交簡字第133 號中
華民國95年3 月15日刑事簡易判決（95年度偵字第184 號），提
起上訴，本院判決如下：
    主  文
上訴駁回。
乙○○緩刑貳年。
    事實及理由
一、本件經本院審理結果，認原審以被告確實有服用酒類後，已
    達不能安全駕駛之程度時仍駕駛機車之犯行，依刑法第185
    條之3 之規定，判處被告有期徒刑3 月，如易科罰金以300
    元折算一日，經核無不當，應予維持，本院認定之事實、依
    據之證據及理由均與第一審判決所認定相同，均引用之。
二、被告乙○○及輔佐人即被告之母之上訴意旨略以：對於原審
    之認事、用法及量刑均無意見，惟因被告為多重障礙之人（
    輕度智能障礙及輕度肢體障礙），對事理之判斷能力較差，
    又已因本件酒醉駕車行為致自己受有全身多處骨折、頭部外
    傷等傷害，並先自案發之94年5 月30日起連續住院至94年6
    月27日，又因骨折開刀自94年12月16日至同月28日間住院治
    療，已因本件行為付出嚴重代價，深知錯誤，且家境不佳，
    因本件酒醉駕車行為經裁罰後繳交新台幣（下同）51000 元
    罰鍰，已無能力再行繳交本案易科之罰金，請求給予宣告緩
    刑等語。
三、經查被告未曾受有期徒刑之宣告，此有其台灣屏東地方法院
    檢察署刑案資料查註表及台灣高等法院被告前案紀錄表各一
    份可參，而被告確為精神障礙及肢體障礙之人，已經其提出
    殘障手冊為憑，且被告因本件酒醉駕車行為而受有多處骨折
    等傷害，並因而住院多日，亦據其提出屏東縣小康醫院及高
    雄市重仁骨科醫院之診斷證明書為證，再其亦因本件酒醉駕
    及無照車行為而遭交通裁罰共51000 元，有其提出之舉發違
    反道路交通管理事件通知單及違規查詢報表可稽，可見被告
    已因本案之行為得到金錢及身體健康方面之教訓，而被告於
    本院審理中已坦承犯行，深表悔意，表示絕不再犯，而被告
    之母即被告之輔佐人亦當庭表示自案發後，即不再讓被告再
    騎機車，並會注意被告之行為等語，故諒被告經此刑之宣告
    ，應知所警惕而無再犯之虞，因此，本院認其所受之宣告刑
    ，以暫不執行為適當，爰併予宣告緩刑2 年，以啟自新。
四、依刑事訴訟法第455 條之1 第3 項、第373 條、第368 條，
    刑法第74條第1款，判決如主文。
本案經檢察官王光傑到庭執行職務。
中    華    民    國    95    年    5     月    15    日
                  刑事第四庭  審判長  法  官  莊鎮遠
                                      法  官  王以齊
                                      法  官  劉敏芳
上正本證明與原本無異。
不得上訴。
中    華    民    國    95    年    5     月    15    日
                                      書記官  薛慧茹


司法院資訊處製作；財團法人民間司法改革基金會備份。
